【裁判字號】    98,交聲,713
【裁判日期】    981125
【裁判案由】    違反道路交通管理處罰條例聲明異議
【裁判全文】
臺灣新竹地方法院交通事件裁定         98年度交聲字第713號
原處分機關    交通部公路總局新竹區監理所
異  議  人    甲○○
即受處分人
上列異議人因違反道路交通管理處罰條例案件，對於交通部公路
總局新竹區監理所中華民國98年9月15日所為之竹監自字第裁50-
ZBA123676 號違反道路交通管理事件裁決處分，聲明異議，本院
裁定如下：
       主  文
異議駁回。
        理  由
一、按異議人，不服第8 條主管機關所為之處罰，得於接到裁決
    書之翌日起20日內，向管轄地方法院聲明異議，又交通法庭
    認為聲明異議無理由者，應以裁定駁回之，道路交通管理處
    罰條例第87條第1 項、道路交通案件處理辦法第19條分別定
    有明文。次按汽車行駛於高速公路，不遵守管制規則而有未
    保持安全距離者，處汽車駕駛人新臺幣（下同）3,000 元以
    上6,000元以下罰鍰，並記違規點數1點，道路交通管理處罰
    條例第33條第1項第2款、第63條第1項第1款分別定有明文。
二、原處分意旨略以：受處分人甲○○所有之車牌號碼 V8-6203
    號自用一般小客車於民國98年7月10日9時34分許，行經國道
    一號公路南下86公里處時，因未保持行車安全距離，經內政
    部警政署國道公路警察局第二警察隊楊梅分隊員警賴弘敏填
    掣公警局交字第ZBA123676 號舉發違反道路交通管理事件通
    知單（下稱舉發通知單）逕行舉發。嗣異議人向原處分機關
    提出陳述，由原處分機關函請原舉發單位調查，仍認其有前
    揭違規行為，而依道路交通管理處罰條例第33條第1項第2款
    規定，於98年9 月15日以竹監自字第裁50-ZBA123676號違反
    道路交通管理事件裁決書裁處異議人罰鍰3,000 元，並依同
    條例第63條第1項第1款記違規點數1點。
三、聲明異議意旨略以：異議人主張其車輛經過舉發地點時，因
    當時車流量較高，又有湖口交流道車輛匯入，已盡力保持安
    全距離，然又擔心時速過低而遭罰，故行駛高速公路須與前
    車保持安全距離以及行車速度不得低於最低速限之規定二者
    實難兼顧，為此請求撤銷原處分等語。
四、經查：
(一)、關於原裁決處分之受處分人及異議人適格之問題：
１、按道路交通管理處罰條例第33條第1項第2款固係以汽車駕駛
    人為裁罰對象，然本件因受處分人甲○○直至98年11月24日
    本院製作電話紀錄表時始陳明舉發當日是由其配偶魏肇廷駕
    駛該車牌號碼V8-6203 號自用一般小客車，則受處分人甲○
    ○顯已逾道路交通管理處罰條例第85條第1 項所定之應於舉
    發通知單上所載之應到案日期（即98年8 月29日），向處罰
    機關告知應歸責人之規定，故原處分機關依道路交通管理處
    罰條例第85條第1 項規定處罰汽車所有人甲○○於法有據，
    合先敘明。
２、原處分機關之意見書認為原裁決處分之受處分人為甲○○，
    異議狀上聲明人卻載為魏肇廷，故本案異議人不適格云云。
    惟查該異議狀稱謂欄內已記載受處分人甲○○之姓名、年籍
    及住址等基本資料，具狀人欄亦有甲○○之簽名，故本院認
    為受處分人甲○○實已表明對原處分不服之真意，此部分尚
    無當事人不適格之情形，先予敘明。
(二)、異議人對於其所有車牌號碼V8-6203 號自用一般小客車，於
    舉發時、地有行駛高速公路未依規定與前車保持安全距離等
    情並不否認，有異議人聲明異議狀及交通部公路總局新竹區
    監理所陳述單各1份附卷可稽。此外，復有舉發採證照片1張
    及錄影光碟擷取畫面照片10幀足佐，是以，異議人之違規事
    實應可認定。
(三)、按汽車行駛高速公路，前後兩車間之行車安全距離，在正常
    天候狀況下，其車速91公里之小型車，最小距離為45.5公尺
    ，高速公路及快速公路交通管制規則第6條第1項定有明文。
    參照上開舉發採證照片及錄影光碟擷取畫面，本件異議人所
    有之車牌號碼V8-6203 號自用一般小客車於98年7月10日9時
    34分許，在國道一號公路南下86公里處，行經國道一號公路
    南下86公里路段，時速91公里，則其與前車之安全間距應係
    45.5（即91除以2 ）公尺，又舉發當時係正常天候，車流量
    尚未達壅塞之程度，異議人所有之車輛後方亦無其他來車靠
    近，且異議人車輛之時速仍可達每小時91公里，顯見交通尚
    屬順暢，並無不得保持行車安全距離之因素存在。又舉發地
    點路面設有車道線，線段長4公尺，間距6公尺，此有內政部
    警政署國道公路警察局第二警察隊98年11月12日公警二交字
    第0980272390號函1 份在卷可參，依此標準比對前揭舉發採
    證照片及錄影光碟擷取畫面，異議人車輛與前車之間距約僅
    20公尺，明顯未合於前開45.5公尺之安全距離，是異議人之
    違規事實堪稱明確。
(四)、異議人雖辯稱當天車流量較高，已盡力保持安全距離，然又
    擔心車速過低而遭罰云云，惟安全距離之計算涉及車輛之行
    車速度，倘前車車速放慢，則後車為保持安全間距，亦應隨
    之放慢行車速度，使之與前車之間距拉大，車速減慢之同時
    ，應維持之安全間距也可隨之減短（蓋前後兩車之行車安全
    距離係以時速除以2 ，再以公尺為單位），故並無異議人所
    稱與前車保持安全距離以及行車速度不得低於最低速限之規
    定二者難以兼顧之情形，是異議人所辯尚無可採。
五、綜上，原處分機關對異議人之前揭違規行為，依道路交通管
    理處罰條例第33條第1項第2款及違反道路交通管理事件統一
    裁罰基準表之規定，裁處異議人罰鍰3,000 元，並依違反道
    路交通管理處罰條例63條第1項第1款記違規點數1 點，核無
    違誤，本件異議為無理由，應予駁回。
六、應依道路交通案件處理辦法第19條，裁定如主文。
中    華    民    國    98    年    11    月    25    日
                  交通法庭法  官    楊數盈
以上正本證明與原本無異。
如不服本裁定，應於裁定送達後5 日內向本院提出抗告狀。
中    華    民    國    98    年    11    月    25    日
                          書記官    陳麗麗


司法院資訊處製作；財團法人民間司法改革基金會備份。
